【裁判字號】    90,附民,98
【裁判日期】    900604
【裁判案由】    殺人等
【裁判全文】
台灣高等法院刑事附帶民事訴訟判決                    九十年度附民字第九八號
    原      告  乙○○
    訴訟代理人  丙○○
    被      告  甲○○
右列被告因殺人案件（八十九年度上更(一)字第一一九六號），原告提起附帶民事訴訟
，請求損害賠償，本院判決如左：
    主  文
被告應給付原告新台幣貳佰萬元及自九十年三月二十日起至清償日止按年利率百分之
五計算之利息。
    事  實
一、原告方面
    (一)聲明：如主文所示。
    (二)陳述：
      1.原告為周育瑛之父，被告甲○○於八十八年十二月二十二日凌晨三時許，前
        往高雄市○○路六十二號心心指壓店，擬接周育瑛回家，因其詢問周育瑛「
        要不要回家」，周育瑛未予回答，甲○○竟一時惱怒，頓萌殺人犯意，持子
        彈已上膛之制式九二手槍，對周育瑛射擊，致周育瑛因子彈貫穿其胸部而於
        送醫途中死亡
      2.按因犯罪而受損害之人，於刑事訴訟程序得提起附帶民事訴訟，對於被告及
        依民法負賠償責任之人，請求回復其損害，刑事訴訟法第四百八十七條第一
        項定有明文。又因故意或過失不法侵害他人之權利者，負損害賠償責任。不
        法侵害他人致死者，被害人之父、母、子、女及配偶，雖非財產上之損害，
        亦得請求賠償相當之金額，民法第一百八十四條及第一百九十四條定有明文
        。本件被告不法殺害原告女兒周育瑛，致令原告精神受重大打擊，痛苦不堪
        ，爰求為判決如訴之聲明。
    (三)證據：援用刑事訴訟之證據。
二、被告方面
    (一)聲明：同意原告聲明之請求。
    (二)陳述：願意賠，但現在沒有錢，其餘陳述及證據引用刑事訴訟卷證資料。
    理  由
一、本件原告主張被告甲○○犯有殺人罪之上開事實，業經本院刑事判決（如附件）
    認定在案，原告主張被告有侵權行為之事實，自堪認為信實。
二、按因故意或過失不法侵害他人之權利者，負損害賠償責任。又不法侵害他人致死
    者，被害人之父、母、子、女及配偶，雖非財產上之損害，亦得請求賠償相當之
    金額，民法第一百八十四條及第一百九十四條定有明文。本件原告為被害人之父
    ，業據原告提出戶籍名簿在卷可稽，而原告因其女周育瑛遭被告不法殺害，致精
    神上受有痛苦，其所受痛苦雖非財產上之損害，揆諸前開規定，亦得對被告請求
    賠償相當之金額。從而原告基於侵權行為之法律關係，請求被告賠償非財產上之
    損害，自屬有據。
三、經本院斟酌兩造身分、經濟能力、社會地位及原告所受痛苦，認原告請求被告賠
    償二百萬元及自附帶民事訴訟起訴狀送達翌日即九十年三月二十日起至清償日止
    之法定遲延利息，尚無不合，應予以准許。
據上論斷，本件原告之訴為有理由，應依刑事訴訟法第五百零二條第二項，判決如主
文。
中      華      民      國    九十    年      六      月      四      日
                              台灣高等法院刑事第二十庭
                                  審判長法  官  葉  麗  霞
                                        法  官  李  錦  樑
                                        法  官  余  來  炎
右正本證明與原本無異。
如不服本判決應於收受送達後十日內向本院提出上訴書狀，其未敘述上訴之理由者並
得於提起上訴後十日內向本院補提理由書（均須按他造當事人之人數附繕本）。
                                        書記官  黃  麗  玲
中      華      民      國    九十    年      六月      八      日


司法院資訊處製作；財團法人民間司法改革基金會備份。
